臺灣彰化地方法院刑事判決　　　　　　　　　　　　　九十一年度交訴字第一號
　　公　訴　人　臺灣彰化地方法院檢察署檢察官
　　被　　　告　甲○○
右列被告因過失致死案件，經檢察官提起公訴（九十年度偵字第七四八０號）及移送
併案審理（九十一年度偵字第一三三號），本院判決如左：
    主      文
甲○○從事業務之人，因業務上之過失致人於死，處有期徒刑拾月。緩刑年。
    事      實
一、甲○○為台中縣龍井鄉「大展交通股份有限公司」之貨櫃曳引車司機，係以駕駛
    為主要業務之人。於民國九十年九月二十日上午六時許，駕駛車牌號碼ＫＲ─七
    一九號貨櫃曳引車，自台中港出發沿國道一號高速公路往南方向行駛，嗣於同日
    上午七時許，南下彰化交流道匝道出口左轉進入彰化縣彰化市○○○路由西往東
    方向行駛，行經中華西路與彰化交流道北上出口之交岔路口時，因當地正在架設
    圍籬施工，並於路旁放置水泥護欄，以致道路寬度縮減，甲○○本應注意車前狀
    況及兩車併行之間隔，隨時採取必要之安全措施，而依當時天候晴、路面乾燥、
    視距良好等情形，並無不能注意之特別情事，竟疏未注意，而於綠燈亮起後貿然
    起駛前行。適有鐘勝威騎乘腳踏車靠右同向行駛於前，縱已緊靠水泥護欄騎乘，
    仍因甲○○駕駛時未於右側酌留適當之間距，過於靠右緊貼水泥護欄行駛，致使
    曳引車右後側之防捲入護欄強力擦撞遭夾擠在水泥護欄邊之腳踏車，鐘勝威因而
    人車倒地，旋為該防捲入護欄後方車輪輾過。甲○○於肇事後、犯罪行為被發覺
    前，即請託鄰近遊覽車站之人報警處理，並於到場處理之警員黃寶隆訊問時，自
    首犯罪而接受裁判。鐘勝威雖經送醫急救，終因本件車禍所生多發性外傷導致敗
    血性休克，延至九十年十月四日晚間十一時四十六分許不治死亡。
二、案經臺灣彰化地方法院檢察署檢察官相驗後自動檢舉偵查起訴；及鐘勝威之父乙
    ○○訴由彰化縣警察局北斗分局報請臺灣彰化地方法院檢察署檢察官移送本院併
    案審理。
    理      由
一、右揭犯罪事實，業據被告甲○○於警訊及偵審中坦承不諱，核與告訴人乙○○指
    訴被害人鐘勝威發生車禍致死等情相互合致，並有道路交通事故調查報告表一份
    、肇事現場照片十四張、屍體照片八張附卷可稽。而被害人鐘勝威確因本件車禍
    所生多發性外傷導致敗血性休克死亡，亦經檢察官督同檢驗員相驗屬實，製有勘
    驗筆錄、相驗屍體證明書、驗斷書在卷可憑。按汽車行駛時，駕駛人應注意車前
    狀況及兩車併行之間隔，隨時採取必要之安全措施，道路交通安全規則第九十四
    條第三項定有明文。被告平日以駕駛貨櫃曳引車為業，對於道路交通各種突發狀
    況之注意能力及防免程度應較常人為高，更當依循前揭交通安全規定，注意酌留
    適當之行車間隔，以維駛近車旁之其他駕駛人之安全，且依當時天候、路況、視
    距等情形，並無不能注意之特別情事，竟疏於注意而貿然駕車前行，致該貨櫃曳
    引車右側強力擦撞騎乘腳踏車之被害人，右後方車輪並直接輾壓倒地之被害人身
    體，被告駕車行為顯有過失。且該駕駛過失行為，與被害人所生之死亡結果間，
    亦具有相當因果關係。本案事證已臻明確，被告犯行至堪認定。
二、核被告甲○○平日以駕駛貨櫃曳引車為業，係以駕駛為其主要業務之人，因業務
    上之過失駕車行為致人於死，所為係犯刑法第二百七十六條第二項之業務過失致
    人於死罪。被告於肇事後、犯罪行為被發覺前，即請託旁人向警察機關報案，並
    於到場處理警員黃寶隆訊問時，自首犯罪而接受裁判，此經證人黃寶隆到庭證述
    綦詳，業已合於法定自首之要件，應依刑法第六十二條前段之規定減輕其刑。至
    於檢察官移送併辦之九十一年度偵字第一三三號案件部分，因與本案屬於同一犯
    罪事實，已為起訴事實所涵括，本院自得予以審究。爰審酌被告已與被害人家屬
    達成民事和解，有和解書一份在卷為憑，偵審期間均能坦承犯行，對於所犯亦已
    深表悔悟，態度堪稱良好；惟本件車禍肇事直接剝奪被害人之生命權，對於被害
    人家庭乃至於國家社會之損失實已無從回復，所生損害至為重大，及被告於本件
    車禍過失情節之輕重、具有高中畢業學歷之智識程度等一切情狀，量處如主文所
    示之刑，以示懲儆。又被告前未曾受有期徒刑以上刑之宣告，有台灣彰化地方法
    院檢察署刑案資料查註紀錄表及台灣高等法院被告全國前案紀錄表在卷可按，其
    經此教訓，當知警惕，應無再犯之虞，本院審酌上情，認主文所宣告之刑，以暫
    不執行為宜，爰併宣告緩刑三年，以啟自新。
據上論斷，應依刑事訴訟法第二百九十九條第一項前段，刑法第二百七十六條第二項
、第六十二條前段、第七十四條第一款，罰金罰鍰提高標準條例第一條前段，判決如
主文。
本案經檢察官陳嘉瑜到庭執行職務。
中    華    民    國    九十一      年      三      月      二十一      日
                                臺灣彰化地方法院交通法庭
                                    法      官  高  文  崇
右正本證明與原本無異。
如不服本判決，應於判決送達後十日內向本院提出上訴狀( 須附繕本 )。
告訴人或被害人對於判決如有不服具備理由請求檢察官上訴者，其上訴期間之計算係
以檢察官收受判決正本之日期為準。
                                    法院書記官  謝  志  鑫
中    華    民    國    九十一      年      三      月      二十六      日
刑法第二百七十六條
因過失致人於死者，處二年以下有期徒刑、拘役或二千元以下罰金。
從事業務之人，因業務上之過失犯前項之罪者，處五年以下有期徒刑或拘役，得併科
三千元以下罰金。
